

NỀN TẢNG TUYỂN DỤNG NHÂN SỰ HÀNG ĐẦU VIỆT NAM

Ứng viên Thuý N. | Nguồn tuyendung.topcv.vn





I NUY N.
Thực Tập Sinh - Hỗ Trợ Tuyển Dụng

Mục tiêu nghề nghiệp

Mục tiêu ngắn hạn: Tận dụng được những kiến thức đã có, học hỏi thêm nhiều kiến thức mới để hoàn thành tốt công việc, có thêm những kinh nghiệm, hiểu biết về lĩnh vực nhân sư.

Mục tiêu dài hạn: Trở thành một người chuyên nghiệp trong lĩnh vực Nhân sự, và có thăng tiến cao hơn trong công việc.

Học vấn

Học viện Báo chí và Tuyên truyền [8/2018 - Hiện nay]

Quản lý Kinh tế

Hiện đang là Sinh viên xếp loại Khá, đạt điểm cao trong các môn như Quản trị Chiến lược, Quản trị nhân lực và Quản trị chất lượng sản phẩm,...

Kinh nghiệm làm việc

Edutalk [09/2019 - 12/2019]

Cộng tác viên

- Hỗ trợ đăng kí và tư vấn các khoá học Tiếng anh cho các bạn học sinh, sinh viên.

Hoạt động

CLB vận động hiến máu HVBC&TT [03/2019 - 09/2019]

Tình nguyện viên

Tư vấn, hỗ trợ người tham gia hiến máu

Chương trình Chào tân sinh viên [09/2019 - 10/2019]

Ban Hâu cần

Hỗ trợ các hoạt động xây dựng chương trình.

Thông tin liên hệ

25/08/2000

[protected data]

protected@topcv.vn

Số 48, đường Trần Quốc Vượng, Cầu Giấy, Hà Nội

Kỹ năng

Tiếng Anh

Tin học văn phòng

Sở thích

Nghe nhạc

Xem phim

TIỂM NĂNG